臺灣高等法院高雄分院刑事判決　　　　 96年度上易字第747號
上　訴　人　臺灣高雄地方法院檢察署檢察官
被　　　告　甲○○
上列上訴人因被告違反毒品危害防制條例案件，不服臺灣高雄地
方法院96年度易字第1792號中華民國96年5 月31日第一審判決（
起訴案號：臺灣高雄地方法院檢察署96年度毒偵字第1980號），
提起上訴，本院判決如下：
    主  文
上訴駁回。
    理  由
一、公訴意旨略以：甲○○前因施用毒品案件，於民國95年7 月
    5 日經強制戒治執行完畢釋放後，又於96年2 月2 日晚間9
    時回溯96小時內某時，施用第二級毒品安非他命，經警採其
    尿液送驗後查獲，因認甲○○涉犯毒品危害防制條例第10條
    第2 項之施用第二級毒品罪嫌云云。
二、按案件曾經判決確定者，應為免訴之判決，此項原則關於實
    質上1 罪或裁判上1 罪，均有其適用。連續犯係裁判上1 罪
    ，其一部分犯罪事實曾經判決確定者，其效力當然及於全部
    ，故檢察官復將其他部分重行起訴，亦應諭知免訴之判決（
    最高法院49年台非字第20號判例參照）。再按刑事法若干犯
    罪行為態樣，本質上即具有反覆、延續實行之特質，則行為
    人若基於單一犯意，在密切接近之一定時、地，持續實行之
    多次該等犯罪行為，而依社會通念，於客觀上認為符合1 個
    反覆、延續性之行為概念者，於刑法評價上，即應僅成立1
    罪，學理上所稱「集合犯」即屬之（最高法院95年度台上字
    第1079號、第3937號、第4686號判決意旨參照）。由於毒品
    本身即具有成癮性（毒品危害防制條例第2 條第1 項參照）
    ，施用者一經上癮，即難戒斷，在其主觀依賴毒品之心理下
    ，須持續、密接施用毒品以解癮，否則難以承受毒癮發作之
    痛苦，因而再犯率高，是施用毒品行為本質上具有反覆實施
    之行為特性，得成立集合犯甚明。
三、查本件被告確有上開施用第二級毒品安非他命之事實，固有
    台灣檢驗科技股份有限公司濫用藥物尿液檢驗報告1 份附於
    警卷可稽。惟被告甲○○前被訴於96年1 月21日晚上某時許
    ，在其位於高雄縣路竹鄉○○路193 巷2 之2 號住處內，分
    別以將海洛因、甲基安非他命置於吸食器燒烤吸食煙氣之方
    式，施用第一級毒品海洛因、第二級毒品甲基安非他命各1
    次。嗣於96年1 月22日20時30分許在高雄縣湖內分局湖街派
    出所為警查獲之事實，業經檢察官提起公訴，並由臺灣高雄
    地方法院於96年4 月2 日判處有期徒刑6 月、3 月，定應執
    行刑8 月，於96年4 月26日確定在案（見臺灣高雄地方法院
    96年度訴字第1106號案判決書及原審法院辦理刑事案件電話
    紀錄查詢表在卷可查）。該案與本件檢察官起訴的犯罪事實
    ，時間相近，並以相同方法反覆為之，顯係基於反覆施行之
    集合犯意為之，為集合犯，屬實質上1 罪，依審判不可分原
    則，該案判決之效力，應及於本案犯罪事實。
四、原審因而不經言詞辯論，逕為本件免訴之判決，核無不合。
    檢察官上訴意旨，以本件起訴之案件，與原審法院96年度訴
    字第1106號案件犯罪時間，前後相差約12日，犯罪行為顯然
    可分，並無集合犯之實質上1 罪關係，應予分論併罰云云，
    指摘原判決不當，為無理由，應予駁回，並不經言詞辯論為
    之。
據上論結，應依刑事訴訟法第368 條、第372 條，判決如主文。
中　　華　　民　　國　　96　　年　　8 　　月　　9　　日
                  刑事第五庭    審判長法  官  曾永宗
                                      法  官  王伯文
                                      法  官  任森銓
以上正本證明與原本無異。
本判決不得上訴。
中　　華　　民　　國　　96　　年　　8 　　月　　9 　　日
　　　　　　　　　　　　　　　　　　　書記官  廖素珍
